臺灣高等法院高雄分院民事裁定　　　　　　100年度抗字第3號
抗　告　人
即債 務 人
即異 議 人　吳明和
相　對　人
即債 權 人　魏天化
上列當事人間因聲明異議事件，抗告人對於中華民國99年12月16
日台灣高雄地方法院99年度執事聲字第171 號所為第一審裁定，
提起抗告，本院裁定如下：
    主    文
抗告駁回。
抗告程序費用新台幣壹仟元由抗告人負擔。
    理    由
一、本件聲明異議及抗告意旨略以：原法院98年度重訴字第161
    號民事確定判決( 下稱系爭確定判決) 雖判決「聲明人( 即
    抗告人) 應自高雄市○○區○○段2009建號即門牌高雄市小
    港區○○○路4 號房屋( 下稱系爭房屋) 遷出，將該屋騰空
    返還相對人」，然系爭房屋為伊所有，僅借名登記於相對人
    名下，伊確曾出資新台幣350 萬元向起造人黃正江之父親黃
    朝金於民國（下同）67年至69年間購買，並將住家及船王船
    藝品公司遷入系爭房屋，迄今已長達30年之久，並有購買系
    爭房屋69年下期房屋稅繳款正本收據、70年上期地價稅繳款
    收據正本及90年房屋稅繳款收據等可資證明，故系爭確定判
    決顯為誤判，伊已對之提起再審之訴，於該再審之訴判決確
    定前，相對人不得據以聲請強制執行。是相對人以系爭確定
    判決為執行名義聲請強制執行，顯於法無據，故原法院民事
    執行處於99年10月19日所核發之雄院高99年司執春字第1278
    39號自動履行之執行命令，為違法不當，影響伊之權利，伊
    乃對該命令聲明異議請求撤銷系爭執行命令並駁回相對人本
    件強制執行之聲請。綜上所述，原法院駁回抗告人之聲明異
    議，顯有不當，求予廢棄云云。
二、強制執行程序開始後，除法律另有規定外，不停止執行。若
    提起再審之訴，法院因必要情形，或依聲請定相當並確實之
    保，得為停止強制執行之裁定，強制執行法第18條第2 項固
    定有明文，是依此規定惟受理再審之訴之法院有裁定停止執
    行之權（最高法院91年度台抗字第432 號裁定意旨參照）。
    且法院為停止執行之裁定者，並非當然發生停止執行之效力
    ，須其裁定正本，經當事人提出於執行法院時，始生執行法
    院停止執行之效力，但以提供擔保為停止執行之條件者，在
    提供擔保以前，仍無停止執行之效力（最高法院91年度台抗
    字第38號裁定意旨參照） 。
三、經查，本件抗告人固已對原法院98年度重訴字第161 號確定
    判決提起再審之訴，然未依強制執行法第18條第2 項規定向
    原法院聲請停止執行。經原法院准為停止執行之裁定，而逕
    就執行法院所發之自動履行之執行命令聲明異議請求撤銷並
    駁回相對人即債權人強制執行之聲請，依前項說明，執行法
    院自不能停止執行程序，故執行法院司法事務官裁定駁回抗
    告人之聲明異議，並無不當，抗告人對司法事務官所為裁定
    提出異議，為無理由，原審予以駁回，自無不當。抗告意旨
    指摘原裁定不當，求予廢棄，為無理由，應予駁回。
四、據上論結，本件抗告為無理由，爰依民事訴訟法第495 條之
    1 第1 項、第449 條第1 項、第95條、第78條，裁定如主文
    。
中    華    民    國   100    年    1     月    7     日
                              民事第五庭
                                  審判長法官  簡色嬌
                                  法      官  林紀元
                                  法      官  黃科瑜
以上正本證明與原本無異。
本件裁定不得再抗告。
中    華    民    國   100    年    1     月    10    日
                                  書  記  官  彭筱瑗